最高法院民事判決　　　　　　　　　　　　　　　八十六年度台上字第一八一一號
　　上　訴　人　甲　○
　　訴訟代理人　郭方桂律師
　　被 上訴 人　乙○○
右當事人間請求確認債權存在事件，上訴人對於中華民國八十五年十一月二日台灣高
等法院第二審判決（八十五年度上字第九二三號），提起上訴，本院判決如左：
    主  文
上訴駁回。
第三審訴訟費用由上訴人負擔。
    理  由
本件被上訴人主張：伊與訴外人許崇仁間給付票款假扣押強制執行事件，依台灣板橋
地方法院八十四年裁全實字第一四○七號假扣押裁定，聲請就許崇仁對第三人即上訴
人之債權，於新台幣（下同）二百萬元及執行費五千二百八十元之範圍內予以假扣押
，經該法院民事執行處以執行命令命許崇仁在前開債權範圍內不得向上訴人收取該項
債權或為其他處分，上訴人亦不得向許崇仁清償在案。上訴人於收受該執行命令後，
竟聲明不承認其與許崇仁間債之關係存在，惟上訴人確曾於民國八十二年十二月十六
日向許崇仁借款一百八十萬元，並由訴外人游靜提供不動產為許崇仁設定本金最高限
額二百十六萬之抵押權，足證許崇仁對於上訴人一百八十萬元之債權確係存在等情，
因本於強制執行法第一百二十條之規定，求為確認許崇仁對上訴人之債權一百八十萬
元存在之判決。
上訴人則以：伊書立借據後，訴外人許崇仁並未交付借款與伊，許崇仁對伊並無一百
八十萬元之債權存在等語，資為抗辯。
原審依審理之結果，以：被上訴人主張之事實，業據其提出假扣押裁定及執行命令各
一份為證，並有上訴人所出具之借據一紙及訴外人游靜以其所有坐落台北市○○區○
○段三小段地號一八二、一八三、二○九、二一○、二一一、二一二、二五六等七筆
土地為許崇仁設定本金最高限額二百十六萬元抵押權登記之土地登記簿謄本附卷可稽
。若上訴人未於八十二年十二月十六日書立借據當日已由許崇仁交付一百八十萬元，
何以未請求許崇仁返還借據及塗銷該抵押權登記。況許崇仁曾委任張政雄律師於八十
四年六月二十二日發函予上訴人及游靜，函中除表明上訴人共積欠三百九十六萬元外
，並催討其中之一百八十萬元，即上訴人於八十二年十二月十六日之借款。亦有該律
師函在卷可憑。足見上訴人確有收受許崇仁所交付之借款。而上訴人於八十四年八月
十四日以電話與被上訴人聯絡時，亦坦承尚欠許崇仁二百多萬元加利息，有上訴人認
為真正之錄音帶及譯文在卷可憑，上訴人確有積欠許崇仁借款未還之事，從而被上訴
人訴請確認訴外人許崇仁對上訴人之債權一百八十萬元存在，自屬有據，應予准許，
並說明上訴人與許崇仁間確有一百八十萬元債權債務存在之事實，上訴人聲請調查其
簽發台北市第十信用合作社松山分社為付款人面額各六十萬元之支票六紙，由何銀行
提出交換及傳訊許景琛（即許崇仁之子）曾提示該六張支票，已無必要。爰維持第一
審所為上訴人敗訴之判決，駁回其上訴，經核於法並無違背。上訴論旨，仍執陳詞，
並就原審取捨證據、認定事實之職權行使，指摘原判決不當，求予廢棄，非有理由。
據上論結，本件上訴為無理由，依民事訴訟法第四百八十一條、第四百四十九條第一
項、第七十八條，判決如主文。
中      華      民      國    八十六    年      六      月      六      日
                              最高法院民事第二庭
                                  審判長法官  曾  桂  香
                                        法官  劉  延  村
                                        法官  徐  璧  湖
                                        法官  劉  福  聲
                                        法官  袁  再  興
      右正本證明與原本無異
                                              書  記  官
中      華      民      國    八十六    年      六      月    二十四    日
